【裁判字號】    90,上易,1157
【裁判日期】    900619
【裁判案由】    誣告
【裁判全文】
臺灣高等法院臺中分院刑事判決          民國九十年度上易字第一一五七號
    上  訴  人  臺灣台中地方法院檢察署檢察官
    被      告  丙○○
右上訴人因被告誣告案件，不服臺灣臺中地方法院中華民國九十年一月三十日第一審
判決（民國九十年度易字第一二號，起訴案號：臺灣臺中地方法院檢察署民國八十九
年度偵字第一九八六三號），提起上訴，本院判決如左：
    主    文
原判決撤銷。
丙○○未指定犯人，而向該管公務員誣告犯罪，處拘役貳拾日，如易科罰金，以參佰
元折算壹日。
    事    實
一、丙○○明知其所持有陳清結簽發以台北市第一信用合作社總社為付款人，帳號0
    000000號，票號0000000號，面額為新台幣（下同）四萬元本票一
    紙，業於民國（下同）八十五年十一月間，交付予乙○○供作資金週轉，並未遺
    失，竟於八十六年一月二十二日，未指定犯人，向台北市警察局謊報上開本票遺
    失，報請該司法警察機關，協助偵查侵占遺失物罪嫌。後經乙○○交付其夫張永
    彰背書後持向丁○○○借款，丁○○○屆期提示遭退票，循線追查始悉上情。嗣
    丙○○於本案裁判前自白犯罪。
二、案經臺灣臺中地方法院檢察署檢察官，自動檢舉，偵查起訴。
    理    由
一、訊之被告丙○○（下稱被告）對於右揭事實，坦承不諱，核與其於原審法院審理
    時自白情節相符，復經證人乙○○、丁○○○於檢警、偵訊及同院審理期間證述
    屬實，有各該訊問筆錄在卷可按，且有本票影本、遺失票據申報書、票據掛失止
    付通知書、台北市第一信用合作社總社支票存款對帳單、支票暨退票理由單影本
    等件在卷可憑，足見被告自白確與事實相符，本件事證業臻明確，被告犯行至堪
    認定。
二、核被告所為，係犯刑法第一百七十一條第一項未指定犯人誣告之罪。又被告於本
    案裁判前自白犯罪，應依同法第一百七十二條規定減輕其刑（最高法院三十一年
    上字第二二一一號判例，六十六年第五次刑庭總會決議參照，公訴人上訴意旨引
    用最高法院二十九年上字第二四一七號判例，謂不可減輕其刑，或有誤會）。
三、原審予以論罪科刑，固非無見。惟查，被告於檢察官偵辦乙○○侵占一案，仍一
    再強詞誣指支票確係遺失，毫無悔意，原審予以諭知緩刑，核有未當。上訴人即
    公訴人上訴意旨指摘原審判決欠妥，顯有理由，自應由本院將原審判決撤銷改判
    。茲審酌被告並無不良素行，有刑案資料查註紀錄表在卷可稽，其因借票予乙○○，乙○○復遍尋無著，一時心急致犯本罪，且犯後坦承犯行，態度尚佳等一切
    情狀，量處如主文第二項所示之刑，如易科罰金，以三百元折算一日。
據上論斷，應依刑事訴訟法第三百六十九條第一項前段、第三百六十四條、第二百九
十九條第一項前段，刑法第一百七十一條第一項、第一百七十二條、第四十一條第一
項前段，罰金罰鍰提高標準條例第一條前段、第二條，判決如主文。
本案經檢察官甲○○到庭執行職務。
中      華      民      國      九十     年       六      月    十九    日
                                  臺灣高等法院臺中分院刑事第七庭
                                        審判長法  官  林  榮  龍
                                              法  官  謝  說  容
                                              法  官  黃  日  隆
右正本證明與原本無異。
不得上訴。
                                              書記官  林  端  容
中      華      民      國      九十     年     六      月    二十一  日
                                                                        Ｉ


司法院資訊處製作；財團法人民間司法改革基金會備份。
